cs: Design teploměru pro domácí mazlíčky: Analogový; Digitální; Infračervená; Nalepení; Ponorné; Jiné
hu: Kisállat hőmérő kialakítása: Analóg; Digitális; Infravörös; Öntapadós; Víz alatti; Egyéb
bg-BG: Дизайн на термометър за домашни любимци: Аналогов; Цифров; Инфрачервен; Прилепване; Потопяем; Други
hr-HR: Dizajn toplomjera za kućne ljubimce: Analogni; Digitalni; Infracrveno; Samolijepljenje; Potopni; Ostalo
it: Design del termometro per animali domestici: Analog; Digitale; Infrarossi; Bastoncino; Sommergibile; Altro
sv: Design på husdjurstermometer: Analog; Digital; Infraröd; Självhäftande; Nedsänkbar; Övrigt
zh-TW: 寵物溫度計設計: 類比; 數位; 紅外線; 可黏貼; 潜水; 其他
ru: Конструкция термометра для домашних животных: Аналоговые; Цифровой; Инфракрасный; Наклеиваемый; Погружной; Другой
lt-LT: Termometro augintiniams dizainas: Analoginis; Skaitmeninė; Infraraudonųjų spindulių; Lipdomas; Nardinamas; Kita
tr: Evcil hayvan termometresi tasarımı: Analog; Dijital; Kızılötesi; Yapışkan; Dalgıç; Diğer
en: Pet thermometer design: Analog; Digital; Infrared; Stick-on; Submersible; Other
nb: Termometerdesign for kjæledyr: Analog; Digital; Infrarød; Påklistring; Nedsenkbart; Annet
ko: 반려동물 체온계 디자인: 아날로그; 디지털; 적외선; 스티커식; 수중형; 기타
ro-RO: Design termometru pentru animale de companie: Analogic; Digital; Infraroșu; Bandă adezivă; Submersibil; Altele
pt-BR: Design de termômetro para animais de estimação: Analógico; Digital; Infravermelho; Vareta; Submersível; Outro
th: การออกแบบเครื่องวัดอุณหภูมิสัตว์เลี้ยง: อนาล็อก; ดิจิทัล; อินฟราเรด; แบบติด; แบบใต้น้ำ; อื่นๆ
nl: Ontwerp thermometer voor huisdieren: Analoog; Digitaal; Infrarood; Plakken; Onderdompelbaar; Andere
sk-SK: Dizajn teplomera pre domáce zvieratá: Analógový; Digitálny; Infračervený; Samolepiaci; Ponorný; Iné
zh-CN: 宠物温度计设计: 模拟; 数字化; 红外; 粘贴; 可浸水; 其他
el: Σχεδιασμός θερμομέτρου για κατοικίδια: Αναλογικό; Ψηφιακός; Υπέρυθρες; Αυτοκόλλητο; Βυθιζόμενο; Άλλο
sl-SI: Dizajn termometra za hišne ljubljenčke: Analogna; Digitalno; Infrardeča; Nalepka; Potopna; Drugo
pl: Konstrukcja termometru dla zwierząt: Analogowy; Cyfrowe; Podczerwień; Naklejka; Wodoodporny; Inne
vi: Thiết kế nhiệt kế thú cưng: Analog; Kỹ thuật số; Hồng ngoại; Dán vào; Chìm; Khác
fr: Conception du thermomètre pour animaux de compagnie: Analogique; Numérique; Infrarouge; Collage; Submersible; Autre
de: Haustierthermometer-Design: Analog; Digital; Infrarot; Zum Aufkleben; Versenkbar; Sonstiges
pt-PT: Design de termómetros para animais de estimação: Analógico; Digital; Infravermelho; Autocolante; Submersível; Outro
es: Diseño del termómetro para mascotas: Analógico; Digital; Infrarrojo; Adhesivo; Sumergible; Otros
fi: Lemmikin kuumemittarin muotoilu: Analoginen; Digitaalinen; Infrapuna; Liimattava; Uppopumput; Muu
ja: PET温度計の設計: アナログ; デジタル; 赤外線; スティックオン; 潜水艇; その他
da: Design af termometer til kæledyr: Analog; Digital; Infrarød; Påklistret; Nedsænkeligt; Andet